【裁判字號】    97,易,587
【裁判日期】    970926
【裁判案由】    竊盜等
【裁判全文】
臺灣高雄地方法院刑事判決               97年度易字第587號
公  訴  人  臺灣高雄地方法院檢察署檢察官
被      告  丙○○
                    現另案於高雄看守所羈押中
上列被告因竊盜等案件，經檢察官提起公訴（97年度偵字第1043
3 號），本院判決如下：
    主  文
丙○○犯攜帶兇器竊盜罪，累犯，處有期徒刑捌月；又犯毀損他
人物品罪，累犯，處有期徒刑月；又犯攜帶兇器竊盜未遂罪，
累犯，處有期徒刑肆月；又犯妨害公務執行罪，累犯，處有期徒
刑伍月；又犯傷害罪，累犯，處有期徒刑肆月；應執行有期徒刑
壹年陸月。
    事  實
一、丙○○前於民國92年間因施用毒品及違反槍砲彈藥刀械管制
    條例案件，經法院分別判處有期徒刑10月、有期徒刑1 年4
    月併科罰金新台幣10萬元，再經減刑為有期徒刑5 月、有期
    徒刑8 月及罰金新台幣5 萬元，另又犯竊盜案件，經法院判
    處有期徒刑6 月確定，合併應執行有期徒刑1 年6 月及併科
    罰金新台幣5 萬元確定，於96年7 月16日執行完畢。仍不知
    悔改，復意圖為自己不法所有，於97年4 月7 日0 時30分許
    ，在高雄市○鎮區○○路130 號前，持其所有客觀上足供兇
    器使用之一字型螺絲起子，開啟乙○○所有車牌號碼F7-428
    1 號自用小客車車門後，竊取其內之擴大器、光碟播放器、
    螢幕、分離式無線電主機各1 臺，及刀子1 把、望遠鏡1 個
    等物得手後，放置在所騎乘車牌號碼XYN-019 號重機車置物
    箱內；又意圖為自己不法所有，並基毀損之犯意，於97年4
    月7 日1 時許，在高雄市○○區○○路與高速公路便道口，
    持己所有客觀上足供兇器使用之一字型螺絲起子，著手敲破
    丁○○所有車牌號碼7979-GP 號自用小客車右前車窗玻璃後
    ，欲竊取其內財物，適有高雄市政府警察局三民第二分局陽
    明派出所警員甲○○、戊○○接獲通報前往盤查，而未得逞
    。又丙○○明知甲○○、戊○○係警察之身分，示意其停車
    受檢，竟基於妨害公務及傷害之犯意，加速逃逸，且將抱住
    其腰部欲阻止其逃逸之警員甲○○拖行長達10餘公尺，並衝
    撞阻擋在前之警員戊○○所騎乘之警用機車，雙方人車因此
    倒地，致戊○○受有左頰挫傷、右肘擦傷、右肩擦傷、左肘
    擦傷、左腕擦傷、右膝外側及上側兩處擦傷、左膝擦傷之傷
    害；甲○○受有雙側手腕及右前臂開放性傷口、雙側膝挫傷
    及開放性傷口、背部扭傷之傷害。嗣經甲○○、戊○○合力
    將丙○○制服，並自其所騎乘之機車置物箱內，扣得乙○○
    所有之上開物品，進而查獲上情。
二、案經丁○○、甲○○、戊○○訴由高雄市政府警察局三民第
    二分局移送台灣高雄地方法院檢察署檢察官偵查起訴。
    理  由
一、訊之被告丙○○對於上開持一字型螺絲起竊取乙○○自用小
    客車內物品及敲破丁○○自用小客車車窗玻璃著手行竊車內
    物品等情，固不諱言，惟矢口否認有何妨害公務及傷害之犯
    行，辯稱：伊當時並不知甲○○、戊○○2 人係警察，伊要
    逃跑並未傷害甲○○、戊○○2 人云云。惟查，本件業據證
    人即告訴人甲○○於偵查中證述稱：被告騎乘1 部未掛車牌
    機車，伊向前表明警察身分，被告加速逃逸，，伊抱住被告
    腰被拖行10餘公尺雙手、膝蓋受傷等語明確（見偵卷第15頁
    ），復於本院審理中證述稱：案發當時伊接獲民眾報案指稱
    於高速公路旁的便道有男子疑似竊盜，即由戊○○騎機車載
    伊，伊2 人穿警察制服，發現被告騎未掛車牌機車，伊伸手
    搭被告的肩膀說要攔查，正當要下車盤查之時，被告就騎車
    加速逃離，伊立即抱住被告腰部，被告未停車並將伊拖行10
    幾公尺，於拖行過程造成伊雙腳、手肘受傷等語明確（見審
    卷第83頁）；又據證人即告訴人戊○○於偵查中證述稱：被
    告機車拖行甲○○時，伊以機車阻擋被告機車3 次，第3 次
    被告機車撞過來造成伊雙腳、膝蓋及手挫傷等語明確（見偵
    卷第16頁），復於本院審理中證述稱：伊當時與被告車輛平
    行時有表明警察身分，被告機車就加速離開，伊看到甲○○
    被拖行，就一路追喊說是警察，並要被告停車，被告都沒有
    停車直到摔車等語明確（見審卷第86頁），更有證人即告訴
    人甲○○、戊○○受傷之診斷證明書各1 紙在卷可查（見警
    卷第24─25頁）；顯見被告於案發應知告訴人2 人警察欲對
    其執行盤查之舉動，而故意拖行、衝撞告訴人2 人成傷，其
    所辯無非卸責之詞不足採信；又本件被告竊盜及毀損部分亦
    據證人即被害人乙○○、丁○○於警詢中證述無誤，並有贓
    物認領保管單1 紙在卷可查；從而，罪證明確，被告上開犯
    行堪以認定。
二、按刑法第321 條第1 項第3 款所稱兇器，其種類並無限制，
    凡客觀上足對人之生命、身體、安全構成威脅，具有危險性
    之兇器均屬之，且祇須行竊時攜帶此種具有危險性之兇器為
    已足，不以攜帶之初有行兇之意圖為必要（最高法院79年台
    上字第5253號判例意旨參照），本件被告為上開竊盜犯行時
    所攜帶之一字型螺絲起子，係屬堅硬銳器，客觀上自足以對
    人之身體、生命、安全構成威脅，當屬兇器無訛。是核被告
    所為，係分別犯刑法第321 條第1 項第3 款攜帶兇器竊盜罪
    、第354 條毀損他人物品罪、第321 條第3 項、第1 項第3
    款攜帶兇器竊盜未遂罪、第135 條第1 項妨害公務執行罪、
    第277 條第1 項傷害罪。被告告上開以多次動作構成一行為
    分別導致告訴人甲○○、戊○○受傷，係以一行為同時觸犯
    2 個傷害罪，應依刑法第55條前段從一重之傷害罪論處。又
    被告曾受上開有期徒刑之執行，有其台灣高等法院被告前案
    紀錄表1 份在卷可查，其於執行完畢後5 年內故意再犯本件
    有期徒刑以上之罪，均為累犯，應依刑法第47條第1 項規定
    加重其刑。又被告行竊丁○○所有自用小客車物品之犯行部
    分，其已著手竊盜行為之實行，惟未得手，其犯罪尚屬未遂
    ，應依刑法第25條第2 項規定，按既遂犯之刑度減輕其刑，
    並依法先加後減之。被告所犯上開5 罪間，犯意個別，行為
    互異，應予分論併罰。審酌被告不思循正當途徑賺取財富，
    竟以攜帶兇器方式行竊他人財物，侵及他人財產權及生活安
    寧，惟所竊財物價值尚非鉅大，且犯後坦承犯行態度尚佳等
    一切情狀，分別量處如主文所示之刑，並定其應執行之刑。
    至被告用以行竊之一字型螺絲起子，並非違禁物，且未扣案
    ，爰不予宣告沒收。
據上論斷，應依刑事訴訟法第299 條第1 項前段，刑法第135 條
第1 項、第277 條第1 項、第321 條第1 項第3 款、第3 項第1
項第3 款、第354 條、第55條、第47條第1 項、第25條第2 項、
第51條第5 款，判決如主文。
中    華    民    國    97    年    9     月    26    日
                  刑事第四庭    法  官  林俊寬
以上正本證明與原本無異。
如不服本判決應於收受本判決後10日內向本院提出上訴書狀，並
應敘述具體理由，如未敘述上訴理由者，應於上訴期間屆滿後20
日內補提理由書狀於本院（均須按他造當事人之人數附繕本）「
切勿逕送上級法院」。
中    華    民    國    97    年    9     月    26    日
                                書記官  林香如
附錄法條：
中華民國刑法第321條
犯竊盜罪而有左列情形之一者，處六月以上五年以下有期徒刑：
一  於夜間侵入住宅或有人居住之建築物、船艦，或隱匿其內而犯
    之者。
二  毀越門扇、牆垣或其他安全設備而犯之者。
三  攜帶兇器而犯之者。
四  結夥三人以上而犯之者。
五  乘火災、水災或其他災害之際而犯之者。
六  在車站或埠頭而犯之者。
前項之未遂罰之。
中華民國刑法第354條
毀棄、損壞前二條以外之他人之物或令致不堪用，足以生損害於
公眾或他人者，處二年以下有期徒刑、拘役或五百元以下罰金。
中華民國刑法第135條
對於公務員依法執行職務時，施強暴脅迫者，處三年以下有期徒
刑、拘役或三百元以下罰金。
意圖使公務員執行一定之職務或妨害其依法執行一定之職務或使
公務員辭職，而施強暴脅迫者，亦同。
犯前二項之罪，因而致公務員於死者，處無期徒刑或七年以上有
期徒刑。
致重傷者，處三年以上、十年以下有期徒刑。
中華民國刑法第277條
傷害人之身體或健康者，處三年以下有期徒刑、拘役或一千元以
下罰金。
犯前項之罪因而致人於死者，處無期徒刑或七年以上有期徒刑；
致重傷者，處三年以上十年以下有期徒刑。


司法院資訊處製作；財團法人民間司法改革基金會備份。
